臺灣高雄地方法院刑事判決　　　　　　　94年度訴字第3232號
公　訴　人　臺灣高雄地方法院檢察署檢察官
被　　　告　甲○○
上列被告因違反毒品危害防制條例案件，經檢察官提起公訴（94
年度毒偵字第6675號）及移送併辦審理（94年度毒偵字第6815號
），嗣被告於本院準備程序為有罪之陳述，經合議庭裁定由受命
法官依簡式審判程序獨任審理，本院判決如下：
    主  文
甲○○連續施用第一級毒品，處有期徒刑捌月，扣案第一級毒品
海洛因壹包（內含小包，驗後合計淨重零點零捌公克，空包裝
總重壹點零壹公克），沒收銷燬之，注射針筒貳支沒收；又連續
施用第二級毒品，處有期徒肆月，扣案吸食器壹組、玻璃球壹支
及吸管貳支均沒收。應執行有期徒刑拾月，扣案第一級毒品海洛
因壹包（內含小包，驗後合計淨重零點零捌公克，空包裝總重
壹點零壹公克），沒收銷燬之，注射針筒貳支、吸食器壹組、玻
璃球壹支及吸管貳支均沒收。
    事實及理由
一、犯罪事實：甲○○前因施用毒品案件，經觀察、勒戒後，認
    有繼續施用毒品傾向，經本院以91年度毒聲字笫2014號裁定
    令入戒治處所施以強制戒治，於民國91年11月21日停止戒治
 　 付保護管束，後於保護管束期間再經本院裁定撤銷停止戒治
    ，令入戒治處所繼續施以強制戒治，甫於92年10月19日強制
    戒治期滿，翌日釋放，並經臺灣高雄地方法院檢察署檢察官
    以93年度戒毒偵字第37號為不起訴處分確定。詎其仍不知戒
    除毒癮，於強制戒治執行完畢釋放後之5 年內，復基於施用
    第一級毒品海洛因之概括犯意，自94年3 月中旬某日起至同
    年8 月1 日下午1 時許止，在高雄縣大寮鄉○○村○○路44
    5 號6 樓、高雄縣大寮鄉○○路90之75號住處內等處，以海
    洛因加水稀釋用針筒注射及以香煙沾海洛因點火吸用之方式
    ，連續施用第一級毒品海洛因多次（其中94年3 月中旬施用
    2 次及自同年7 月28日起至8 月1 日下午1 時止，約每隔12
    小時施用1 次）；另基於施用第二級毒品甲基安非他命之概
    括犯意，自94年7 月28日起至同年8 月1 日上午8 時許止，
    在高雄縣大寮鄉○○村○○路445 號6 樓等處，以將甲基安
    非他命放在玻璃球內用火燒烤吸取煙霧之方式，平均約2 日
    施用1 次，連續施用第二級毒品甲基安非他命多次。嗣經警
    於94年8 月1 日下午4 時許，持本院法官核發之搜索票，至
    高雄縣大寮鄉○○村○○路445 號6 樓搜索時，當場查獲並
    扣得均為其所有，分別供施用第一、二級毒品所用之第一級
    毒品海洛因1 包（內含3 小包，驗後合計淨重0.08公克，空
    包裝總重1.01公克）、注射針筒2 支、吸食器1 組、玻璃球
    1 支、吸管2 支等物。案經內政部警政署保安警察第三總隊
    第二大隊報請臺灣高雄地方法院檢察署檢察官偵查起訴及移
    送併案審理。
二、認定事實所憑之證據：
  (一)被告甲○○於本院審理時之自白（見本院卷第28、38頁）。
  (二)搜索扣押筆錄、扣押物品目錄表各1 份、照片3 幀（以上見
    警卷笫6 至9 頁、併警(一)卷笫4 至6 頁）。
  (三)真實姓名對照表、高雄市立凱旋醫院94年8 月10日濫用藥物
    尿液檢驗報告各1 份（見偵卷第16、17頁）。
  (四)臺灣高雄地方法院檢察署檢察官93年度戒毒偵字笫37號不起
    訴處分書1 份（見偵卷笫20頁）。
  (五)法務部調查局94年10月14日調科壹字笫000000000 號鑑定通
    知書1 份（見本院卷第23頁）。
  (六)刑案資料查註紀錄表、全國施用毒品案件紀錄表、臺灣高雄
    地方法院院內索引卡紀錄表報表、臺灣高等法院被告前案紀
    錄表各1 份。
三、按海洛因係毒品危害防制條例第2 條第2 項第1 款所稱之第
    一級毒品，甲基安非他命係同條項第2 款所稱之第二級毒品
    ，均不得非法持有、施用。核被告所為，係犯毒品危害防制
    條例第10條第1 項之施用第一級毒品罪及同條第2 項之施用
    第二級毒品罪。其持有第一、二級毒品後進而施用，其持有
    之低度行為，應為施用之高度行為所吸收，不另論罪。又被
    告先後多次施用第一級及第二級毒品之犯行，各時間緊接，
    方法相同，所犯復為構成要件相同之罪名，顯各係基於概括
    犯意反覆為之，各應依連續犯規定論以一罪，並均依法加重
    其刑。被告所犯上述施用第一級及第二級毒品二罪，犯意各
    別，行為互殊，應予分論併罰。又移送併辦部分之被告犯行
    ，雖未據公訴人起訴，然與公訴人起訴書所起訴部分有連續
    犯之裁判上一罪關係，當為起訴效力所及，本院自應一併審
    理，附此敘明。爰審酌被告前有違反麻醉藥品管理條例前科
    之素行（不構成累犯），有臺灣高等法院被告前案紀錄表1
    份在卷可按，又因施用毒品案件，曾經強制戒治，仍未戒絕
    毒品，再犯本件施用毒品犯行，顯見其無悔改之意，意志不
    堅，有失政府制定毒品危害防制條例之立法美意，本不宜寬
    貸，惟念其施用毒品乃自戕一己之身體健康，所為尚未害及
    他人，犯罪後坦承犯行，態度尚稱良好及其犯罪之動機、目
    的、手段、智識程度、生活狀況等一切情狀，分別量處如主
    文所示之刑，並定其應執行刑。扣案第一級毒品海洛因1 包
    （內含3 小包，驗後合計淨重0.08公克，空包裝總重1.01公
    克且殘留海洛因難以分析剝離，參卷附法務部調查局鑑定通
    知書，本院卷笫23頁），爰依毒品危害防制條例第18條第1
    項前段規定，不問屬於犯人與否，予以宣告沒收銷燬之。又
    扣案注射針筒2 支，係被告所有供本件施用第一級毒品海洛
    因所用之物，至吸食器1 組、玻璃球1 支、吸管2 支，係被
    告所有供施用第二級毒品甲基安非他命所用之物，業據被告
    供承在卷（見本院卷笫28頁），爰依刑法第38條笫1 項笫2
    款規定，沒收之。又併扣案之電子秤1 台，雖屬被告所有，
    然並非被告用以供本件犯罪所用，業據被告供承在卷（見本
    院卷第28頁），爰不為沒收之諭知，另鑑驗耗用之毒品，既
    已滅失，自無庸宣告沒收銷燬，均附此敘明。
據上論斷，應依刑事訴訟法第273 條之1 第1 項、笫284 條之1
、第299 條第1 項前段、第310 條之2 、第454 條第1 項，毒品
危害防制條例第10條第1 項、第2 項、第18條第1 項前段，刑法
第11條、第56條、笫38條第1 項笫2 款、第51條第5 款，判決如
主文。
本案經檢察官乙○○到庭執行職務。
中　　華　　民　　國　　94　　年　　11　　月　　10　　日
                  鳳山刑事第一庭  法　官  林永村
以上正本證明與原本無異。
如不服本判決，應於判決送達後10日內，向本院提出上訴狀。
中　　華　　民　　國　　94　　年　　11　　月　　10　　日
                                  書記官　李祥銘
附錄本判決論罪科刑法條：
毒品危害防制條例第10條：
施用第一級毒品者，處6月以上5年以下有期徒刑。
施用第二級毒品者，處3年以下有期徒刑。
